【裁判字號】    98,訴,75
【裁判日期】    980227
【裁判案由】    違反毒品危害防制條例
【裁判全文】
臺灣嘉義地方法院刑事判決                98年度訴字第75號
公  訴  人  臺灣嘉義地方法院檢察署檢察官
被      告  甲○○
                    現於台灣嘉義看守所執行中
上列被告因違反毒品危害防制條例案件，經檢察官提起公訴（97
年度毒偵字第1811號），因被告於本院準備程序中就被訴事實為
有罪之陳述，經本院合議庭裁定由受命法官獨任以簡式審判程序
審理判決如下：
    主  文
甲○○施用第一級毒品，累犯，處有期徒刑玖月；又施用第二級
毒品，累犯，處有期徒刑肆月。應執行有期徒刑壹年。
    犯 罪 事 實
一、甲○○前因施用第一級、第二級毒品案件，經臺灣桃園地方
    法院於民國94年9月15日，以94年度訴字第1094號判決判處
    應執行有期徒刑8月確定，經送監執行後，於95年10月4日縮
    短刑期執行完畢出監。詎仍不知悔改，竟仍基於施用第1級
    毒品海洛因及第2級毒品安非他命之犯意，於97年10月2日下
    午5時50分為警採尿前96小時內，在其位於桃園縣中壢市○
    ○里○○路232號之住處內，以將海洛因混入礦泉水後，再
    以注射針筒注射靜脈血管之方式，施用海洛因1次後，隨即
    再以將安非他命放置於吸食器中吸食之方式，施用安非他命
    1次。嗣甲○○於97年10月2日下午5時50分許，因另案而為
    警在嘉義縣六腳鄉蒜頭村75號嘉義縣警察局朴子分局六腳分
    駐所偵辦時，經警徵得甲○○之同意而採尿送驗後，確呈安
    非他命、甲基安非他命、可待因及嗎啡之陽性反應，始行查
    獲。
二、案經嘉義縣政府警察局朴子分局報告臺灣嘉義地方法院檢察
    署檢察官偵查起訴。
    理  由
一、本件被告甲○○所涉犯者為毒品危害防制條例第10條第1項
    、第2項之罪，非死刑、無期徒刑、最輕本刑為3年以上有期
    徒刑之罪或高等法院管轄第一審案件。本院行準備程序時，
    被告就被訴事實為有罪之陳述，經告知簡式審判程序之旨，
    並聽取檢察官及被告之意見後，本院爰依刑事訴訟法第273
    條之1第1項裁定由受命法官獨任進行簡式審判程序。故本件
    簡式審判程序之證據調查，依刑事訴訟法第273條之2之規定
    ，不受同法第159條第1項、第161條之2、第161條之3、第16
    3條之1及第164條至第170條規定之限制，合先敘明。
二、上開犯罪事實，業據被告甲○○坦承不諱，且其本件為警採
    集送驗之尿液，經以酵素免疫法（EIA）初步篩檢及氣相層
    析質譜儀法（GC／MS）確認鑑定，檢驗結果確呈安非他命、
    甲基安非他命、可待因及嗎啡陽性反應，有尿液採驗作業管
    制紀錄表、委託鑑驗尿液代號與真實姓名對照表、正修科技
    大學超微量研究科技中心檢驗報告各1紙附卷可稽，復有被
    告手臂上之針孔痕跡照片4張為證，足認被告上開任意性自
    白與事實相符，堪予採信。本件事證明確，被告犯行堪以認
    定。
三、又被告前曾因施用第一級、第二級毒品案件，經臺灣桃園地
    方法院於民國94年9月15日，以94年度訴字第1094號判決判
    處應執行有期徒刑8月確定，有台灣高等法院被告前案紀錄
    表可按，其於5年內再犯本件施用毒品犯行，依毒品危害防
    制條例第23條第2項規定，應依法逕行追訴處罰。
四、而查安非他命、海洛因分別為毒品危害防制條例第2條第2項
    第2款、第1款所定之第二級、第一級毒品，故核被告所為，
    分別係犯毒品危害防制條例第10條第2項之施用第二級毒品
    罪及同條第1項之施用第一級毒品罪。被告持有安非他命、
    海洛因以施用，其持有之低度行為，應為各該施用之高度行
    為所吸收，均不另論罪。其所犯上開數罪，犯意各別，觸犯
    構成要件不同之罪名，應予分別論處，併合處罰。其曾因前
    因施用第一級、第二級毒品案件，經臺灣桃園地方法院於民
    國94年9月15日，以94年度訴字第1094號判決判處應執行有
    期徒刑8月確定，經送監執行後，於95年10月4日縮短刑期執
    行完畢出監，有台灣高等法院被告前案紀錄表可按，其於受
    徒刑之執行完畢後，5年以內故意再犯本件有期徒刑以上之
    罪，均為累犯，應依刑法第47條第1項規定各加重其刑。審
    酌被告曾因施用毒品經強制戒治、判處徒刑執行完畢，且已
    有多次施用毒品經法院判刑之前科紀錄，猶未知警惕而再犯
    本案，足見其未徹底戒除施用毒品之惡習，惟念及施用毒品
    本質上係戕害自身健康之行為，尚未嚴重破壞社會秩序或侵
    害他人權益，且被告坦承犯行、犯後態度尚可暨其犯罪之動
    機、目的、手段、高中畢業之智識程度、從事臨時工工作、
    日新約1,500元、目前離婚、有1名小孩等一切情狀，分別量
    處如主文所示之刑，並定其應執行之刑。又本件因所定應執
    行之刑已逾6月，依刑法第41條第2項規定，即不得易科罰金
    ；且因數罪併罰中之1罪，依刑法規定得易科罰金，若因與
    不得易科之他罪併合處罰結果而不得易科罰金時，原可易科
    部分所處之刑，自亦無庸為易科折算標準之記載（司法院釋
    字第144號解釋參照），故施用第二級毒品部分，雖係最重
    本刑為5年以下有期徒刑以下之刑之罪，而受6個月以下有期
    徒刑之宣告，亦毋庸諭知易科罰金折算標準，附此敘明。
據上論斷，應依刑事訴訟法第273條之1第1項、第299條第1項前
段，毒品危害防制條例第10條第1項、第2項，刑法第11條前段、
第47條第1項、第51條第5款，判決如主文
本案經檢察官楊騏嘉到庭執行職務。
中    華    民    國    98    年    2     月    27    日
                  刑事第一庭    法  官  黃明展
以上正本證明與原本無異。
如不服本判決應於收受判決後10日內向本院提出上訴書狀，並應
敘述具體理由；其未敘述上訴理由者，應於上訴期間屆滿後20日
內向本院補提理由書（均須按他造當事人之人數附繕本）「切勿
逕送上級法院」。
中    華    民    國    98    年    2     月    27    日
                                書記官  張菀純
附錄本案論罪科刑法條全文：
毒品危害防制條例第10條
施用第一級毒品者，處 6 月以上 5 年以下有期徒刑。
施用第二級毒品者，處 3 年以下有期徒刑。


司法院資訊處製作；財團法人民間司法改革基金會備份。
